【裁判字號】    99,上訴,2845
【裁判日期】    990831
【裁判案由】    毒品危害防制條例
【裁判全文】
臺灣高等法院刑事判決                99年度上訴字第2845號
上  訴  人
即  被  告  甲○○
上列上訴人因毒品危害防制條例案件，不服臺灣板橋地方法院99
年度訴字第1416號，中華民國99年6月30日第一審判決（起訴案
號：臺灣板橋地方法院檢察署99年度毒偵字第1248號），提起上
訴，本院判決如下：
    主  文
上訴駁回。
    理  由
一、依刑事訴訟法第350條、第361條、第362條、第367條規定，
    不服地方法院之第一審判決而上訴者，須提出上訴書狀，並
    應敘述具體理由，為上訴必備之程式；其所提出之書狀未敘
    述上訴理由，或僅曾以言詞陳述上訴理由者，均應於上訴期
    間屆滿後20日內補提理由書於第一審法院。第一審法院經形
    式審查，認逾期未補提上訴理由者，應定期間先命補正；逾
    期未補正者，為上訴不合法律上之程式，應以裁定駁回。倘
    已提出上訴理由，但所提非屬具體理由者，則由第二審法院
    以上訴不合法律上之程式，判決駁回。而所謂具體理由，必
    係依據卷內既有訴訟資料或提出新事證，指摘或表明第一審
    判決有何採證認事、用法或量刑等足以影響判決本旨之不當
    或違法，而構成應予撤銷之具體事由，始克當之（例如：依
    憑證據法則具體指出所採證據何以不具證據能力，或依憑卷
    證資料，明確指出所為證據證明力之判斷如何違背經驗、論
    理法則）；倘僅泛言原判決認定事實錯誤、違背法令、量刑
    失之過重或輕縱，而未依上揭意旨指出具體事由，或形式上
    雖已指出具體事由，然該事由縱使屬實，亦不足以認為原判
    決有何不當或違法者（例如：對不具有調查必要性之證據，
    法院未依聲請調查亦未說明理由，或援用證據不當，但除去
    該證據仍應為同一事實之認定），皆難謂係具體理由，俾與
    第二審上訴制度旨在請求第二審法院撤銷、變更第一審不當
    或違法之判決，以實現個案救濟之立法目的相契合，並節制
    濫行上訴，最高法院97年度台上字第892號判決意旨參照。
二、原審判決認被告甲○○明知海洛因、甲基安非他命依毒品危
    害防制條例第2 條第2 項第1 款、第2 款規定，分屬第一級
    、第二級毒品管理，不得非法持有及施用，竟於觀察、勒戒
    及強制戒治後，猶不思悔改，竟基於施用第一級毒品海洛因
    及第二級毒品甲基安非他命之犯意，於民國（下同）99年1
    月31日下午7 時許，在台北縣中和市○○路81巷31弄8 號2
    樓住處，將少許海洛因粉末、及少許甲基安非他命，一同置
    入注射針筒內加水稀釋後，注射混合施用海洛因、甲基安非
    他命放一次。嗣於99年2 月1 日中午12時45分許，在前開住
    處為警查獲，扣得其所有供施用毒品所用之注射針筒4 支，
    並經採集其尿液檢體送驗，結果呈海洛因代謝物嗎啡類、甲
    基安非他命陽性反應。上揭事實，業據被告於原審法院審理
    時坦承不諱，並有前開注射針筒扣案可證，又被告於99年2
    月1 日為警查獲後，經採集其尿液檢體送驗，結果確呈海洛
    因代謝物嗎啡類、甲基安非他命陽性反應，有台灣檢驗科技
    股份有限公司濫用藥物尿液檢驗報告書、對照表等件附卷可
    憑，足證被告自白核與事實相符，堪以採信。再查被告前曾
    於94年間，因施用毒品案件，經裁定送觀察、勒戒、強制戒
    治在案，復於96年間，因施用毒品案件，經法院判刑確定，
    其於五年內再犯本案施用毒品，事證明確，其犯行洵堪認定
    。核被告所為，係於有期徒刑執行完畢後，5 年內故意再犯
    有期徒刑以上之本罪，應依刑法第47條第1 項之規定論以累
    犯，並加重其刑。原審審酌被告曾有多次施用毒品之前科，
    素行不佳，經觀察、勒戒、強制戒治後仍無法戒除吸毒惡行
    ，惟考其施用毒品危害其個人身心健康，又本件被告犯後已
    坦承犯行，現正接受美沙冬替代治療中（有台北市立聯合醫
    院昆明院區診斷證明書附卷可稽），態度尚屬良好等一切情
    狀，量處被告施用第一級毒品，累犯，處有期徒刑9 月，核
    無違誤。
三、本件上訴人即被告甲○○不服原判決，於99年7 月19日具狀
    提起第二審上訴，其上訴意旨略以：被告已坦承自白犯罪，
    現正接受美沙冬替代治療中，請求法院體諒被告犯後態度良
    好，給予從輕量刑，並予被告重新做人之機會等語。
四、惟查：量刑之輕重，係屬事實審法院得依職權自由裁量之事
    項，茍於量刑時，已依行為人之責任為基礎，並斟酌刑法第
    57條各款所列情狀，而未逾越法定範圍，又未濫用其職權，
    即不得遽指為違法，此觀最高法院72年度台上字第6696號判
    例意旨自明。本件原判決於量刑時，已依上揭規定，審酌上
    訴人曾有多次施用毒品之前科，經觀察、勒戒等程序，仍無
    法戒除，復又觸犯本件犯行，顯示其無戒絕之決心，又本件
    被告同時施用第一級毒品、第二級毒品1 次，雖傷害自身健
    康，惟所生危害非鉅，被告犯後已坦承犯行，態度尚屬良好
    等一切情狀，量處被告有期徒刑9 月，既未逾越法定刑度，
    亦未濫用自由裁量之權限，刑度亦屬妥適，核無不當或違法
    之情形。復核被告上訴理由之內容，未就原審判決有何採證
    認事、用法或量刑等足以影響原審判決本旨之不當或違法，
    而為具體指摘，揆諸首揭規定，其上訴自屬不合法律上之程
    式，應予駁回，並不經言詞辯論為之。
據上論斷，應依刑事訴訟法第367 條前段、第372 條，判決如主
文。
中    華    民    國    99    年    8    月    31     日
            刑事第十五庭  審判長法  官  吳昭瑩
                                法  官  賴邦元
                                法  官  吳炳桂
以上正本證明與原本無異。
如不服本判決，應於收受送達後10日內向本院提出上訴書狀，其
未敘述上訴之理由者並得於提起上訴後10日內向本院補提理由書
（均須按他造當事人之人數附繕本）「切勿逕送上級法院」。
                                書記官  洪雅蔓
中    華    民    國    99    年    9     月    1     日

司法院資訊處製作；財團法人民間司法改革基金會備份。
